臺灣新北地方法院民事裁定
111年度訴字第971號
原      告  程淑蓮  
訴訟代理人  洪銘徽律師
被      告  吳家慶  


上列當事人間請求遷讓房屋等事件，本院裁定如下：
    主  文
原告應於收受本裁定送達之日起5日內補繳第一審裁判費新臺幣 
18,414元。逾期未補正者，即駁回其訴。
    理  由
一、按訴訟標的之價額，由法院核定；核定訴訟標的之價額，以
    起訴時之交易價額為準，無交易價額者，以原告就訴訟標的
    所有之利益為準；以一訴主張數項標的者，其價額合併計算
    之；以一訴附帶請求其孳息、損害賠償、違約金或費用者，
    不併算其價額，民事訴訟法第77條之1第1項、第2項、第77
    條之2第1項前段、第2項分別定有明文。次按房屋及土地為
    各別之不動產，各得單獨為交易之標的，故房屋所有人對無
    權占有人請求遷讓交還房屋之訴，應以房屋起訴時之交易價
    額，核定其訴訟標的之價額，不得併將房屋坐落土地之價額
    計算在內。
二、經查，本件原告聲明第一項為請求被告應自門牌號碼新北市
    ○○區○○路000巷00號4樓房屋（下稱系爭房屋）遷出並將房屋
    返還原告，及聲明第二項為請求被告應自民國111年3月18日
    起至返還系爭房屋之日止按月給付其新臺幣（下同）23,274
    元以及按年息5%計算之利息，則揆諸前開規定，核其聲明第
    一項之訴訟標的價額應以系爭房屋起訴時之交易價額定之，
    而不包括土地價值在內，且經本院依職權查詢內政部不動產
    交易實價查詢服務網最新鄰近房地交易價格約為每平方公尺
    92,000元【計算式：（95,000元/㎡+100,000元/㎡+811,000元
    /㎡）÷3=92,000元/㎡】，故本件起訴時系爭房屋含基地交易
    價格約為7,932,240元【計算式：（層次面積78.10㎡+8.12㎡
    ）×平均交易單價92,000元/㎡＝7,932,240元】，扣除按公告
    現值及應有部分比例計算之基地價值4,189,904 元（計算式
    ：面積506.57㎡×公告土地現值122,000元/㎡×權利範圍514/10
    00＝3,176,599元，元以下四捨五入），是本項訴訟標的價額
    應核定為4,755,641 元（計算式：7,932,240元－3,176,599
    元＝4,755,641元）。至其聲明第二項係請求相當於租金之不
    當得利，屬民事訴訟法第77條之2 第2 項規定之情形，不併
    算其價額。因此，本件訴訟標的價額核定為4,755,641元，
    依法應第一審裁判費48,124元，扣除原告已繳納29,710元後
    ，原告應再補繳18,414元。茲依民事訴訟法第249 條第1 項
    但書之規定，限原告於收受本裁定送達之日起5 日內補繳，
    逾期不繳，即駁回其訴，特此裁定。
中　　華　　民　　國　　111 　年　　4 　　月　　26　　日
                  民事第三庭    法　官　饒金鳳
以上正本證明與原本無異
如不服本裁定關於訴訟標的金價額之核定，得於收受裁定正本後
10日內向本院提出抗告狀，並繳納抗告裁判費新臺幣1,000元整
。
中　　華　　民　　國　　111 　年　　4 　　月　　26　　日
                            書記官　廖美紅